臺灣臺南地方法院刑事判決
109年度易字第1453號
公  訴  人  臺灣臺南地方檢察署檢察官
被      告  林世昌


上列被告因侮辱案件，經檢察官提起公訴（109年度偵字第20793
號），本院判決如下：
    主  文
林世昌犯公然侮辱罪，處罰金新臺幣捌仟元，如易服勞役，以新
臺幣壹仟元折算壹日。
    事  實
一、林世昌於民國109年10月26日下午4時許，騎乘車牌號碼000-
    0000號機車，在臺南市○區○○路000號前跨越雙黃線後由北向
    南直行時，因不滿同方向騎乘車牌號碼000-000號機車之翁
    崇祐見其違規按鳴喇叭，竟基於公然侮辱之犯意，在不特定
    人得共見共聞之上開道路上，以「嗶三小」等語辱罵翁崇祐
    ，嗣2人在臺南市○區○○路000號「仁愛之家」前方停等紅燈
    ，林世昌復承前開犯意，接續以「臭雞巴」、「幹」等語辱
    罵翁崇祐，足以貶損翁崇祐之人格及社會評價。
二、案經翁崇祐訴由臺南市政府警察局第五分局(下稱第五分局)
    報告臺灣臺南地方檢察署(下稱臺南地檢署)檢察官偵查起訴
    。
    理  由
一、訊據被告林世昌固坦承有於上開犯罪事實所載之時、地說道
    上開話語等情，惟矢口否認有何公然侮辱犯行，辯稱：伊當
    時只是自己在碎碎念，不小心太大聲，伊並不是針對告訴人
    翁崇祐，伊沒有公然侮辱之犯意云云。
二、經查，被告確實有於上開犯罪事實所載之時、地與告訴人發
    生行車上之不愉快，並說道上開犯罪事實所載之話語，經告
    訴人報警處理、對被告提出公然侮辱告訴等情，均為被告所
    不爭執，核與證人即告訴人翁崇祐於警詢中之證述情節相符
    （見警卷第3頁正反面），並有第五分局公園派出所受理刑
    案案件報案三聯單（見警卷第6頁）、第五分局公園派出所1
    10 報案紀錄單（見警卷第7頁正反面）、第五分局公園派出
    所受理各類案件紀錄表（見警卷第8頁）、臺南地檢署檢察
    事務官109 年11月26日勘驗筆錄（見偵卷第51至54頁）等各
    1份及行車紀錄器光碟1片在卷可稽，此部分之事實，首堪認
    定。
三、被告固矢口否認有何公然侮辱犯行，辯稱自己並非針對告訴
    人、僅是在碎碎念云云。惟查，告訴人於警詢中證述：被告
    騎機車跨越雙黃線，伊按喇叭示警，之後被告便尾隨伊並出
    言辱罵，伊騎到臺南市○區○○路000號前停等紅燈時，又再遭
    到被告辱罵三字經，這些言語讓伊覺得被告是在對伊公然侮
    辱等語，情節明確（見警卷第3頁正反面）。而觀諸當時之
    行車紀錄器，於被告騎乘機車跨越雙黃線、告訴人因而對被
    告鳴按喇叭後，被告尚轉頭、並在與告訴人平行騎車時說道
    「嗶三小」等情，為被告於本院審理中所不爭執（見本院卷
    第55頁），復有臺南地檢署檢察事務官勘驗筆錄1份在卷可
    佐（見偵卷第51至52頁），則依被告當時尚轉頭朝向告訴人
    說道「嗶三小」之行為情狀，及告訴人於警詢中之指訴情節
    ，可徵被告確有對告訴人辱罵該言語之主觀犯意，其係在不
    特定人可得共見共聞之道路上對告訴人辱罵上開粗鄙之言語
    ，而非其所辯私下碎碎念等情，應堪認定。又被告固否認在
    臺南市○區○○路000號「仁愛之家」前方停等紅燈時，有何接
    續以「臭雞巴」、「幹」等語辱罵告訴人之犯行，辯稱自己
    可能是騎走的時候還在碎碎念、沒有針對告訴人云云。惟告
    訴人於警詢中指訴自己於停等紅燈時，再度遭到被告以三字
    經辱罵等情明確（見警卷第3頁正反面），而告訴人與被告
    素不相識、亦無任何仇恨或糾紛等情，為被告於本院審理中
    所自陳在卷（見本院卷第56頁），告訴人應無甘冒遭訴誣告
    罪責之風險、無的誣指被告之動機。且觀諸現場行車紀錄器
    光碟，亦可見被告在臺南市○區○○路000號「仁愛之家」前方
    停等紅燈時罵道「臭雞巴」、「幹」等語，此有前開勘驗筆
    錄1份在卷可佐（見偵卷第53至54頁），準此，依被告當時
    係在與告訴人理論之過程中說道上開言語之行為情狀，及參
    酌告訴人之指訴，被告確有在不特定人可得共見共聞之該時
    、地，基於公然侮辱之犯意向告訴人辱罵「臭雞巴」、「幹
    」等粗鄙而有損受話者人格及社會評價之言詞等情，應堪認
    定，其上開所辯顯為事後卸責之責，要無足採。綜上，被告
    本件犯行事證明確，應依法論科。
四、核被告所為，係犯刑法第309條第1項之公然侮辱罪；其於相
    近之地點、密接之時間內為各次侮辱告訴人之犯行，並侵害
    告訴人之同一法益，其各行為之獨立性極為薄弱，顯係基於
    同一公然侮辱犯意下之數接續行為，應僅成立包括之1 罪。
    爰審酌被告與告訴人素不相識，其僅因與告訴人在行車過程
    中發生不愉快、心生不滿，竟於公眾均得共見共聞之路口，
    接續以上開言詞辱罵告訴人，貶抑告訴人之人格尊嚴，其所
    為實應予以非難，且被告犯後否認犯行，態度難認良好，併
    考量其本案之犯罪動機、目的、手段，暨其迄未與告訴人達
    成和解等情，兼衡其於本院審理中自陳國中畢業之智識程度
    ，未婚、無須扶養之人，現從事板模工、月收入為新臺幣2
    至3萬元之家庭經濟生活狀況等一切情狀，量處如主文所示
    之刑，並諭知如易服勞役之折算標準。
據上論斷，應依刑事訴訟法第299條第1項前段，刑法第309條第1
項、第42條第3項，刑法施行法第1條之1第1項，判決如主文。
本案經檢察官林朝文提起公訴，檢察官陳冠霖到庭執行職務。
中　　華　　民　　國　　110 　年　　2 　　月　　2 　　日
　　　　　　　　　刑事第一庭　法　官　陳　薇
以上正本證明與原本無異。
如不服本判決應於收受本判決後20日內向本院提出上訴書狀，並
應敘述具體理由。其未敘述上訴理由者，應於上訴期間屆滿後20
日內向本院補提理由書狀（均須按他造當事人之人數附繕本）「
切勿逕送上級法院」。 
　　　　　　　　　　　　　　　書記官  詹淳涵
中　　華　　民　　國　　110 　年　　2 　　月　　2 　　日
附錄本案論罪科刑法條：
中華民國刑法第309條第1項
公然侮辱人者，處拘役或9千元以下罰金。